臺灣桃園地方法院刑事判決　　　　　　　 96年度易字第737號
公　訴　人　臺灣桃園地方法院檢察署檢察官
被　　　告　甲○○
上列被告因毒品危害防制條例案件，經檢察官提起公訴（96年度
毒偵字第1302號），本院判決如下：
    主  文
甲○○施用第二級毒品，處有期徒刑陸月，如易科罰金，以新臺
幣壹仟元折算壹日，減為有期徒刑參月，如易科罰金，以新臺幣
壹仟元折算壹日。
    事  實
一、甲○○於民國88年間因施用毒品案件，經本院裁定送觀察、
    勒戒後，認有繼續施用毒品之傾向，再經裁定令入戒治處所
    施以強制戒治，於91年2 月19日期滿執行完畢，嗣經臺灣桃
    園地方法院檢察署檢察官以91年度戒偵字第119 號為不起訴
    處分確定。92年間因偽造貨幣案件，經本院以92年度訴字第
    831 號判決判處有期徒刑3 年確定。92年間又因施用毒品案
    件，再經本院裁定令入戒治處所施以強制戒治，於93年1 月
    8 日因法律修正出所，並經臺灣桃園地方法院檢察署檢察官
    向本院聲請簡易判決處刑，經本院以92年度壢簡字第1728號
    判決判處應執行有期徒刑8 月確定。93年間再因違反動產擔
    保交易法案件，經本院以93年度壢簡字第520 號判決判處有
    期徒刑3 月，如易科罰金以300 元折算1 日確定。上開各罪
    嗣經裁定應執行有期徒刑3 年7 月確定，於93年3 月19日入
    監執行至94年12月30日假釋出監（現仍假釋中，不構成累犯
    ），猶不知悔改，於前開強制戒治執行完畢釋放後5 年內，
    又基於施用第二級毒品甲基安非他命之犯意，於96年2 月8
    日採尿時起回溯96小時內某時，在臺灣地區某不詳處所，施
    用甲基安非他命1 次。嗣經臺灣桃園地方法院檢察署觀護人
    通知甲○○於96年2 月8 日到署採尿送驗結果，項目安非他
    命類呈甲基安非他命陽性反應，始查悉上情。
二、案經臺灣桃園地方法院檢察署檢察官自動簽分偵查後起訴。
    理  由
一、訊據被告甲○○矢口否認有何上揭施用毒品甲基安非他命之
    犯行，辯稱：伊假釋出監後即未再施用毒品，可能是吃到朋
    友給的草藥，或是朋友在伊旁邊施用毒品，不小心吸到二手
    煙霧始產生陽性反應云云。經查：
  (一)被告經臺灣桃園地方法院檢察署觀護人通知其於96年2 月8
    日到署採尿送驗結果，項目安非他命類呈甲基安非他命陽性
    反應，有卷附臺灣檢驗科技股份有限公司濫用藥物尿液檢驗
    報告、臺灣桃園地方法院檢察署受保護管束人（被告）尿液
    檢體監管紀錄表各乙紙附卷可憑（見偵查卷第4 、5 頁），
    而該臺灣檢驗科技股份有限公司係以EIA 酵素免疫分析法為
    初步檢驗，佐以極精密之GC/MS 氣相層析質譜儀法進行確認
    分析，以此等檢驗方法已可將免疫分析法造成之偽陽性結果
    予以排除（參照行政院衛生署管制藥品管理局90年1 月20日
    管檢字第91091 號函），是上揭尿液檢驗乃具有客觀之科學
    驗證結論，並無疑義。而按甲基安非他命成分之檢出與其投
    與方式、投與量、個人體質、採尿時間及檢測儀器之精密度
    等諸多因素有關，惟依上述資料推斷，最長可能不會超過4
    日，此有行政院衛生署藥物食品檢驗局（81）藥檢壹字第81
    14885 號、第1156號及第8109206 號函可供參照，則被告於
    上述時、地經採尿送驗，既經驗出有甲基安非他命類陽性反
    應，足認被告於96年2 月8 日採尿時起回溯96小時內某時，
    確有施用第二級毒品甲基安非他命之犯行，已屬灼然。
　(二)被告雖以伊可能係食用朋友給的草藥或吸入二手煙霧導致尿
　　液成陽性反應云云為辯。惟查，被告始終未能提出所指友人
  　給予食用之草藥及內含成分為何，其此部辯解，已難遽信，
    況依前述，經依酵素免疫分析法及氣相層析質譜儀法檢驗，
    已可將免疫分析法造成之偽陽性結果予以排除，而被告之尿
    液經送臺灣檢驗科技股份有限公司以上開方法分析檢驗結果
    ，確呈甲基安非他命類陽性反應，已如上述，是被告所指可
    能因服用草藥致尿液呈陽性反應云云，尚無足採。再者，同
    處1 室之人，若其中1 人施用第二級毒品，其他未施用者之
    尿液經檢驗是否會呈安非他命陽性反應，雖無相關文獻資料
    可供參考。惟依常理判斷，若與吸食第二級毒品安非他命、
    甲基安非他命者同處1 室，其吸入「二手菸」或蒸氣之影響
    程度，與空間大小、密閉性、吸入之濃度多寡及吸入時間長
    短等因素有關，且因個案而異，縱然吸入二手煙或蒸氣者之
    尿液可檢出毒品反應，其濃度亦應遠低於施用者，此有行政
    院衛生署管制藥品管理局93年7 月30日管檢字第0930007004
    號函可參。又吸入煙霧或安非他命之「二手煙」，在文獻上
    雖尚無能否由尿液中檢驗出煙毒或安非他命反應之研究報告
    ，然依法務部調查局檢驗煙毒或安非他命案件經驗研判，若
    非長時間與吸毒者直接相向，且存心大量吸入吸毒者所呼出
    之煙氣，以「二手煙」中可能存在之低劑量煙毒或安非他命
    ，應不致在尿液中檢驗出煙毒或安非他命反應，亦有法務部
    調查局第六處82年8 月6 日發技一字第4153號函足參。而
    被告尿液經臺灣檢驗科技股份有限公司以上開方法檢驗結果
    ，檢驗出甲基安非他命之濃度為848ng/ml，有前揭檢驗報告
    可據，其尿液中甲基安非他命濃度，較之行政院衛生署公告
    判定依據值500ng/ml高出甚多，核諸上開說明，被告顯非因
    與吸食毒品者共處一室致吸入俗稱「二手煙」所導致。被告
    託辭係因吸入他人所排放之二手煙所致，顯係事後卸責之詞
    ，亦無足採。
  (三)末按觀察、勒戒或強制戒治執行完畢釋放後，5 年內再犯第
    10 條 之罪者，檢察官或少年法院（地方法院少年法庭）應
    依法追訴或裁定交付審理，毒品危害防制條例第23條第2 項
    定有明文。本件被告曾於88年間因施用毒品案件，經本院裁
    定送觀察、勒戒後，認有繼續施用毒品之傾向，再經裁定令
    入戒治處所施以強制戒治，於91年2 月19日期滿執行完畢，
    經臺灣桃園地方法院檢察署檢察官以91年度戒偵字第119 號
    為不起訴處分確定等情，有卷附臺灣高等法院被告前案紀錄
    表在卷可按，堪認本件被告係於前開強制戒治執行完畢釋放
    後5 年內再犯施用第二級毒品之犯行，已甚明確，犯行足堪
    認定，應依法論科。
二、核被告甲○○所為，係犯毒品危害防制條例第10條第2 項之
    施用第二級毒品罪。其持有第二級毒品甲基安非他命之低度
    行為，為其施用第二級毒品甲基安非他命之高度行為所吸收
    ，不另論罪。爰審酌被告前已因施用毒品，獲得不起訴處分
    之寬典，復又經法院判處罪刑，有前述前案紀綠表可按，素
    行非佳，惟念其本件僅施用1 次，所犯屬自戕行為，併其犯
    後飾詞卸責之態度等一切情狀，量處如主文所示之宣告刑。
    末查，被告行為後，中華民國96年罪犯減刑條例於96年7 月
    16日公布施行，茲本件被告犯罪時間係在96年4 月24日以前
    ，且所犯非該條例第3 條所列不予減刑之罪，悉合於減刑條
    件，爰依該條例第2 條第1 項第3 款、第7 條、第9 條之規
    定，減為有期徒刑3 月，並諭知易科罰金之折算標準。
據上論斷，應依刑事訴訟法第299 第1 項前段，毒品危害防制條
例第10條第2 項，中華民國96年罪犯減刑條例第2 條第1 項第3
款、第7 條、第9 條，刑法第11條前段、第41條第1 項前段，判
決如主文。
本案經檢察官蔡宜均到庭執行職務。
中　　華　　民　　國　　96　　年　　7 　　月　　31　　日
                  刑事第七庭審判長法  官  蕭世昌
                                  法  官  連雅婷
                                  法　官　林惠霞
以上正本證明與原本無異。
如不服本判決，應於收受送達後10日內向本院提出上訴書狀。
      　　　                      書記官  陳恩如
中　　華　　民　　國　　96　　年　　7 　　月　　31　　日
附錄本件論罪科刑法條：
毒品危害防制條例第10條
  施用第一級毒品者，處6月以上5年以下有期徒刑。
  施用第二級毒品者，處3年以下有期徒刑。
